臺灣新北地方法院刑事判決
111年度審交易字第41號
公  訴  人  臺灣新北地方檢察署檢察官
被      告  田文龍



上列被告因公共危險案件，經檢察官提起公訴（110年度偵字第
44680號），被告於準備程序中就被訴事實為有罪之陳述，經本
院裁定改以簡式審判程序審理，判決如下：
    主  文
田文龍駕駛動力交通工具而吐氣所含酒精濃度達每公升零點二五
毫克以上，累犯，處有期徒刑捌月。
    事實及理由
一、本案犯罪事實及證據，除證據部分補充「被告田文龍於本院
    準備程序、審理時之自白」外，餘均引用如附件檢察官起訴
    書之記載。
二、論罪科刑：
  ㈠按行為後法律有變更者，適用行為時之法律，但行為後之法
    律有利於行為人者，適用最有利於行為人之法律，刑法第2
    條第1項定有明文。經查，本案被告行為後，刑法第185條之
    3業於民國111年1月28日經總統公布修正，並自同年月30日
    起生效。修正前之刑法第185條之3第1項規定：「駕駛動力
    交通工具而有下列情形之一者，處2年以下有期徒刑，得併
    科20萬元以下罰金。」修正後之條文則為：「駕駛動力交通
    工具而有下列情形之一者，處3年以下有期徒刑，得併科30
    萬元以下罰金。」，經比較新舊法，修正後之規定並未更有
    利於行為人。是依刑法第2條第1項之規定，本件被告應適用
    修正前之刑法第185條之3第1項之規定論處。核被告所為，
    係犯修正前刑法第185條之3第1項第1款駕駛動力交通工具而
    吐氣所含酒精濃度達每公升0.25毫克以上罪。
　㈡被告前有如起訴書所載之科刑及執行紀錄，有臺灣高等法院
    被告前案紀錄表在卷可稽，其於徒刑執行完畢後5年內故意
    再犯本件有期徒刑以上之罪，為累犯，依司法院釋字第775
    號解釋所示，為避免發生罪刑不相當之情形，法院就該個案
    依該解釋意旨，裁量是否加重最低本刑。考量被告上開構成
    累犯之犯罪紀錄，與本案犯行之罪名、犯罪類型完全相同，
    足見被告對刑罰之反應力薄弱，認適用刑法第47條累犯加重
    之規定並無罪刑不相當之情事，爰依刑法第47條第1項規定
    ，加重其刑。　
　㈢爰審酌被告明知酒精對人意識、平衡、操控能力具有不良影
    響，酒後駕車對一般往來公眾及駕駛人自身皆有高度危險性
    ，猶於酒後吐氣酒精濃度達每公升1.06毫克之情況下，仍騎
    乘普通重型機車行駛在道路上，並造成交通事故，既漠視自
    己安危，復罔顧公眾安全，況被告前有5次酒後駕車之公共
    危險前案紀錄，有上開前案紀錄表在卷可考，竟仍不知悔悟
    ，再為本件相同犯行，顯見被告未能警惕且自制力薄弱，惟
    被告犯後坦承犯行，態度尚佳，兼衡其個人戶籍資料查詢結
    果註記國中肄業之教育程度、於警詢中自陳小康之家庭經濟
    狀況、素行、騎乘車輛種類、行駛地區、路程、期間等一切
    情狀，量處如主文所示之刑。
據上論斷，應依刑事訴訟法第273條之1第1項、第299條第1項前
段、第310條之2、第454條第2項，判決如主文。
本案經檢察官許智鈞偵查起訴，由檢察官宋有容到庭執行職務。
中　　華　　民　　國　　111 　年　　2 　　月　　25　　日
                  刑事第二十三庭  法  官  龔書安
上列正本證明與原本無異。
如不服本判決，應於判決送達後20日內敘明上訴理由，向本院提
出上訴狀（應附繕本），上訴於臺灣高等法院。其未敘述上訴理
由者，應於上訴期間屆滿後20日內向本院補提理由書「切勿逕送
上級法院」。
                                  書記官  石秉弘
中　　華　　民　　國　　111 　年　　3 　　月　　1 　　日
附錄本案論罪科刑法條全文：
修正前中華民國刑法第185條之3
駕駛動力交通工具而有下列情形之一者，處2年以下有期徒刑，
得併科20萬元以下罰金：
一、吐氣所含酒精濃度達每公升0.25毫克或血液中酒精濃度達百
    分之0.05以上。
二、有前款以外之其他情事足認服用酒類或其他相類之物，致不
    能安全駕駛。
三、服用毒品、麻醉藥品或其他相類之物，致不能安全駕駛。
因而致人於死者，處3年以上10年以下有期徒刑；致重傷者，處1
 年以上7年以下有期徒刑。
曾犯本條或陸海空軍刑法第54條之罪，經有罪判決確定或經緩起
訴處分確定，於5年內再犯第1項之罪因而致人於死者，處無期徒
刑或 年以上有期徒刑；致重傷者，處3年以上10年以下有期徒刑
。
--------------------------------------------------------
附件：
臺灣新北地方檢察署檢察官起訴書
                                    110年度偵字第44680號
　　被　　　告　田文龍　男　45歲（民國00年00月00日生）
　　　　　　　　　　　　住桃園市○○區○○路00巷00○0號
　　　　　　　　　　　　居新北市○○區○○路0段000○0號5
　　　　　　　　　　　　　樓
　　　　　　　　　　　　國民身分證統一編號：Z000000000號
上列被告因公共危險案件，已經偵查終結，認應該提起公訴，茲
將犯罪事實及證據並所犯法條分敘如下：
       犯罪事實
一、田文龍前於民國108年間，因公共危險案件，經臺灣新北地
    方法院以108年度交簡字第2942號判決判處有期徒刑5月確定
    ，於109年3月31日易科罰金執行完畢；復於109年間，因公
    共危險案件，經同法院以109年度交簡字第695號判決判處有
    期徒刑5月、併科罰金新臺幣（下同）2萬元確定，於109年7
    月14日易科罰金執行完畢。詎其猶不知悔改，於110年10月2
    0日中午某時起至22時許止，在新北市板橋區光復橋下附近
    友人住處飲用啤酒後，吐氣所含酒精濃度已達每公升0.25毫
    克以上，仍基於酒後駕駛動力交通工具之犯意，於110年10
    月21日凌晨1時20分許，自該處騎乘車牌號碼000-0000號普
    通重型機車上路。嗣其於同日1時30分許，行經新北市○○區○
    ○路00巷00號前，因不勝酒力擦撞路邊停放之腳踏車而自摔
    ，員警據報到場處理，並於同日1時53分許，對其施以酒精
    濃度吐氣檢測，測得其吐氣所含酒精濃度達每公升1.06毫克
    ，始悉上情。
二、案經新北市政府警察局海山分局報告偵辦。
        證據並所犯法條
一、上揭犯罪事實，業據被告田文龍於警詢及偵查中坦承不諱，
    並有酒後時間確認單、道路交通事故當事人酒精測定紀錄表
    、財團法人台灣商品檢測驗證中心呼氣酒精測試器檢定合格
    證書新北市政府警察局舉發違反道路交通管理事件通知單影
    本、車輛詳細資料報表、道路交通事故現場圖、道路交通事
    故調查報告表㈠、㈡、監視器影像光碟各1份、現場及監視器
    翻拍照片10張在卷可稽，足認被告上開任意性之自白確與事
    實相符，而堪採信。本件事證明確，被告犯嫌應堪認定。
二、核被告所為，係犯刑法第185條之3第1項第1款服用酒類吐氣
    所含酒精濃度達每公升0.25毫克以上而駕駛動力交通工具罪
    嫌。被告曾受有前揭犯罪事實欄所載科刑執行情形，有刑案
    資料查註紀錄表1份附卷可稽，其於有期徒刑執行完畢後，5
    年以內故意再犯本件有期徒刑以上之罪，為累犯，請依司法
    院釋字第 775 號解釋意旨，審酌是否依刑法第47條第1項規
    定加重其刑。
三、依刑事訴訟法第251條第1項提起公訴。
  　此　致　
臺灣新北地方法院
中　　華　　民　　國　 110　　年　　12　　月　　19　　日
　　　　　　　　　　　　　　　檢  察  官  許智鈞    
本件正本證明與原本無異
中　　華　　民　　國　 111　  年    1     月    4     日
                              書  記  官  張琇婷
附錄本案所犯法條全文　　
中華民國刑法第185條之3
駕駛動力交通工具而有下列情形之一者，處2年以下有期徒刑，
得併科20萬元以下罰金：
一、吐氣所含酒精濃度達每公升零點二五毫克或血液中酒精濃度
    達百分之零點零五以上。
二、有前款以外之其他情事足認服用酒類或其他相類之物，致不
    能安全駕駛。
三、服用毒品、麻醉藥品或其他相類之物，致不能安全駕駛。
因而致人於死者，處3年以上10年以下有期徒刑；致重傷者，處1
年以上7年以下有期徒刑。
曾犯本條或陸海空軍刑法第54條之罪，經有罪判決確定或經緩起
訴處分確定，於五年內再犯第1項之罪因而致人於死者，處無期
徒刑或5年以上有期徒刑；致重傷者，處3年以上10年以下有期徒
刑。